# 关注大型工程在建工程核算问题

提问人：amourtu 时间：2010-05-06 12:21:41
现有以下案例，公司已于相关政府部门签订围绕一水坝周边的综合房产开发项目。作为一个获得周边土地开发权的条件，公司必须投入大量的资金用于水坝的建设。请问，这部分的建设支出如何反应与公司的财务报表？假设，只有水坝完成，周边的土地才能有实质使用的可能（当然还需要回填等实质程序）。谢谢各位老师！

回答人：chenyiwei
回复 楼主 amourtu 的帖子估计多数可能性是你公司虽然出资建造水坝，但不会拥有其所有权，因此不能作为本企业的资产。另外，估计政府也不会另外出资回购该资产，所以似乎也不太可能作为BT项目。如果是这样，则建议将你公司支付的水坝工程款作为取得周边土地的开发权的对价，先在资产类科目中归集，以后采用一定方式分配计入相关开发项目的成本中。但要注意对相关期末余额进行减值测试。如果预计不大可能获得足够的周边土地的开发权，或者预计周边土地的开发项目将会发生亏损的，就需要计提相关的减值准备。